臺灣高雄地方法院刑事判決　　　　　　　　　　　　　九十三年度交易緝字第八號
　　公　訴　人　臺灣高雄地方法院檢察署檢察官
　　被　　　告　乙○○
右列被告因公共危險等案件，經檢察官提起公訴（九十一年度偵字第二四九八號），
嗣本院訊問被告後，因被告認罪，並詢問檢察官、被告意見後，乃裁定進行簡式審判
程序，本院判決如左：
    主  文
乙○○服用酒類，不能安全駕駛動力交通工具而駕駛，處有期徒刑參月，如易科罰金
，以參佰元折算壹日；又過失傷害人，處有期徒刑參月，如易科罰金，以參佰元折算
壹日。應執行有期徒刑肆月，如易科罰金，以參佰元折算壹日。
    事  實
一、乙○○甫於民國九十年間，因服用酒類之公共危險案件，經台灣屏東地方法院判
    處拘役四十五日確定在案，仍不知悔改，明知服用酒類，不能安全駕駛動力交通
    工具者，不得駕駛動力交通工具，仍於民國九十一年一月二十五日晚上十一、十
    二時許，在高雄市○○路上一家酒店內，服用含有酒精成分之「約翰走路」洋酒
    三杯，其控制力及注意力均已達不能安全駕駛動力交通工具之狀態，猶駕駛車牌
    號碼ＹＶ─四二六三號自小客車行駛於道路上，嗣於同年月二十六日凌晨一時四
    十五分許，沿高雄市○○區○○路由北往南方向行駛，途經高雄市○○區○○路
    與忠言路口時，本應注意車輛行駛時，駕駛人應注意車前狀況，隨時採取必要之
    安全措施及汽車駕駛人飲酒後其吐氣所含酒精成分超過每公升０．二五毫克以上
    者不得駕車之規定，而依當時情形，並無不能注意之情事，竟疏於注意，適有丙
    ○○駕駛車牌號碼ＺＪ－二一三號計程車，於該路口停等綠燈，乙○○竟由後追
    撞該車，丙○○被撞後，所駕上開營小客車，再向前衝撞洪金記所駕車牌號碼Ｚ
    Ｅ－七七０號計程車後車廂，洪金記所駕上開營小客車再向前追撞不詳姓名之人
    所駕不詳車牌號碼自小客車，丙○○因此受有背部挫傷之傷害，適有警方巡邏車
    經過該處當場查獲，並對乙○○施以呼氣酒精濃度測定器測得酒精濃度值每公升
    ０．九八毫克，始查知上情。
二、案經丙○○訴由高雄市政府警察局鼓山分局報請臺灣高雄地方法院檢察署檢察官
    偵查起訴。
    理  由
甲、程序方面：
一、按除被告所犯為死刑、無期徒刑、最輕本刑為三年以上有期徒刑之罪或高等法院
    管轄第一審案件者外，於第一次審判期日前之準備程序進行中，被告先就被訴事
    實為有罪之陳述時，審判長得告知被告簡式審判程序之旨，並聽取當事人、代理
    人、辯護人及輔佐人之意見後，裁定進行簡式審判程序，刑事訴訟法第二百七十
    三條之一第一項定有明文。本件被告乙○○所犯係死刑、無期徒刑、最輕本刑為
    三年以上有期徒刑以外之罪，其於準備程序中就被訴事實為有罪之陳述，經法官
    告知簡式審判程序之旨，並聽取公訴人及被告之意見後，本院合議庭認宜進行簡
    式審判程序，爰依首揭規定合議裁定由受命法官獨任進行簡式審判程序，合先敘
    明。
乙、實體方面：
一、右揭犯罪事實迭據被告乙○○自警詢、偵查及本院審理時坦承不諱，核與告訴人
    丙○○於警詢、偵查及本院之指述、證人洪金記於警詢及本院審理時之證述、證
    人吳明鴻、陳文和於偵查中之證述情節相符，並有測繪道路交通事故現場草圖、
    診斷證明書、酒精測試表、測試觀察紀錄表各一紙，及現場照片六張附卷可稽，
    被告之自白核與事實相符，本件事證明確，被告之犯行，堪以認定。
二、按汽車行駛時，駕駛人應注意車前狀況，並隨時採取必要之安全措施，及汽車駕
    駛人飲酒後其吐氣所含酒精濃度超過每公升０．二五毫克以上者，不得駕車。道
    路交通安全規則第九十四條第三項、第一百十四條第二分別定有明文。本件依被
    告之智識，對上開規定自難諉為不知，且肇事當時天候晴、柏油路面無缺陷、無
    障礙物，復無不能注意之情事，竟疏未注意，於飲用酒類後，有注意力無法集中
    之情形下，猶執意駕駛汽車，因而違反前開注意義務而肇致本件車禍，其行為顯
    有過失，灼然甚明。又告訴人確因本件車禍而受有背部挫傷之傷害，是被告未盡
    前開注意義務與告訴人所受傷害間亦有相當因果關係。綜上所述，本件事證明確
    ，被告犯行洵堪認定，應依法論科。
三、核被告所為，係犯刑法第一百八十五條之三之服用酒類不能安全駕駛動力交通工
    具而駕駛罪及第二百八十四條第一項前段之過失傷害罪。被告所犯二罪，犯意各
    別，行為互殊，應予分論併罰。又被告於飲用酒類後，已呈酒醉狀態而仍執意駕
    車，因而致人受傷，依法應負過失傷害之刑事責任，其過失傷害部分，應依道路
    交通管理處罰條例第八十六條第一項之規定，加重其刑二分之一。爰審酌被告前
    已有酒醉駕車之前科紀錄，此有台灣高等法院被告全國前案紀錄表一紙在卷可憑
    ，不知悔改，再犯本件犯行，並致肇事，造成告訴人受傷，且迄今仍未與告訴人
    達成和解，以減輕其損害，本應從重量刑以為教化，惟念其犯後坦承犯行，態度
    尚佳，及告訴人所受傷害非重等一切情狀，分別酌情量處如主文所示之刑，並均
    諭知易科罰金之折算標準，暨定其應執行之刑。
據上論斷，應依刑事訴訟法第二百七十三條之一第一項、第二百九十九條第一項前段
，刑法第一百八十五條之三、第二百八十四條第一項前段、第四十一條第一項前段、
第五十一條第五款，道路交通管理處罰條例第八十六條第一項，罰金罰鍰提高標準條
例第一條前段、第二條，判決如主文。
本案經檢察官甲○○到庭執行職務。
中　　　華　　　民　　　國　　九十三　　年　　 十二 　　月　　三十一　　日
                                  臺灣高雄地方法院交通法庭
                                      法　官  李　璧　君
右為正本，係照原本作成，證明與原本無異。
如不服本判決，應於送達後十日內，向本院提出上訴狀。
                                      書記官  盧　雅　婷
中　　　華　　　民　　　國　　九十三　　年　　 十二 　　月　　三十一　　日
附錄本判決論罪之法條：
刑法第一百八十五條之三：
服用毒品、麻醉藥品、酒類或其他相類之物，不能安全駕駛動力交通工具而駕駛者，
處一年以下有期徒刑、拘役或三萬元以下罰金。
刑法二百八十四條第一項前段
  因過失傷害人者，處六月以下有期徒刑、拘役或五百元以下罰金。
